臺灣士林地方法院民事簡易判決
110年度士簡字第1760號
原      告  李明哲
被      告  柯博翔

上列當事人間因被告傷害等案件（110年度簡字第167號），原告
提起刑事附帶民事訴訟請求損害賠償事件（110年度附民字第698
號），經本院刑事庭裁定移送前來，本院於民國111年2月21日言
詞辯論終結，判決如下：
    主  文
被告應給付原告新臺幣壹拾壹萬肆仟貳佰壹拾伍元，及自民國一
百一十年八月十四日起至清償日止，按週年利率百分之五計算之
利息。
原告其餘之訴駁回。
本判決原告勝訴部分得假執行。
原告其餘假執行之聲請駁回。
    事實及理由要領
一、本件被告經合法通知，未於言詞辯論期日到場，核無民事訴
     訟法第386條各款所列情形，爰依原告之聲請，由其一造辯
     論而為判決。
二、原告主張：被告於民國109年8月28日16時19分許，駕駛車牌
    號碼000-0000號車（下稱A車），行經臺北市大同區承德路3
    段122巷口時，因不滿騎乘車牌號碼000-0000號機車（下稱B
    車）之原告對其鳴按喇叭，竟攔停原告並爭執，後於臺北市
    ○○區○○路0段00號前，自第二車道右切入原告騎乘之第三車
    道，致原告煞車不及，擦撞A車右後車身，人車倒地，受有
    右手肘擦挫傷、左膝蓋擦挫傷、頭部鈍傷等傷害，支出醫療
    費用新臺幣（下同）850元、修復費用2萬3,650元、安全帽1
    萬1,000元，2週不能工作受有薪資損失1萬2,595元，並請求
    精神慰撫金10萬元，乃依侵權行為之法律關係，提起本件訴
    訟等語，並聲明求為判決被告應給付14萬8,095元，及自起
    訴狀繕本送達翌日起至清償日止，按週年利率5％計算之利息
    ，且願供擔保請准宣告假執行。
三、本院得心證之理由
(一)按因故意或過失，不法侵害他人之權利者，負損害賠償責任
    。不法侵害他人之身體或健康者，對於被害人因此喪失或減
    少勞動能力或增加生活上之需要時，應負損害賠償責任。不
    法侵害他人之身體、健康、名譽、自由、信用、隱私、貞操
    ，或不法侵害其他人格法益而情節重大者，被害人雖非財產
    上之損害，亦得請求賠償相當之金額。不法毀損他人之物者
    ，被害人得請求賠償其物因毀損所減少之價額。應付利息之
    債務，其利率未經約定，亦無法律可據者，週年利率為百分
    之五。民法第184條第1項前段、第193條第1項、第195條第1
    項前段、第196條、第203條分別定有明文。再按物被毀損時
    ，被害人除得依民法第196條請求賠償外，並不排除民法第2
    13條至第215條之適用。依民法第196條請求賠償物被毀損所
    減少之價額，得以修復費用為估定之標準，但以必要者為限
    （例如︰修理材料以新品換舊品，應予折舊）（最高法院77
    年度第9次民事庭會議決議參照）。
(二)經查，本件原告主張之事實，已據其提出與所述相符之診斷
    證明書、車損照片等件為證，核與卷附之本院110年度簡字
    第167號刑事判決書相符，堪信為真。是原告因被告之侵權
    行為受有損害，請求被告負擔損害賠償責任，依上開規定，
    應屬有據。
(三)茲就原告上開請求審認如下：
　1.就醫療費用部分：原告因被告之侵權行為致其身體受有傷害
    ，至馬偕紀念醫院就診，支出850元，有卷附之診斷證明書
    、收據等件為憑（見附民卷第9、10-1頁），核屬治療上之
    必要支出，是原告此部分請求，應屬可採。　
  2.就修復費用部分：觀諸原告所提之估價單（見附民卷第11頁
    ），其修復費用為2萬3,650元，均屬零件，然而以新零件更
    換舊零件之零件折舊部分非屬必要費用，應予扣除，依行政
    院所頒固定資產耐用年數表及固定資產折舊率表之規定，機
    械腳踏車耐用年數為3年，依定率遞減法每年應折舊千分之5
    36，惟折舊累積額總合不得超過該資產成本原額之十分之九
    ，且參酌營利事業所得稅查核準則第95條第6項規定「固定
    資產提列折舊採用平均法或定率遞減法者，以1年為計算單
    位，其使用期間未滿1年者，按實際使用之月數相當於全年
    之比例計算之，不滿1月者，以1月計」而為計算。茲查，B
    車係於105年11月15日出廠使用（公路監理電子閘門僅記載
    出廠年月，未載明出廠日，依法推定為該月15日），有公路
    監理電子閘門資料附卷可稽（見本院卷第55頁），算至本件
    事故發生時之109年8月28日，B車使用已逾耐用年數，是原
    告就零件部分，所得請求被告賠償之範圍，扣除折舊之後，
    應以2,365元為限（計算式詳附表，惟折舊累積額總合不得
    超過該資產成本原額之十分之九）。　　
　3.就安全帽部分：原告因系爭車禍致其安全帽受損，受有1萬1
    ,000元之損害，有卷附之照片、收據為憑（見附民卷第21、
    22-1頁），是原告此部分主張，尚屬有據。　　
　4.就薪資損失部分：原告雖提出109年10月至110年3月之薪資
    資料（見附民卷第23頁）為證，然系爭車禍發生於000年0月
    ，原告未提出此月份之薪資資料，即無從認定原告於系爭車
    禍發生後實際休息日數及薪資損失，是原告此部分主張，尚
    無可採。
  5.就精神慰撫金部分：本院衡諸被告侵權行為之手段、方式，
    且被告僅因細故而為危險駕駛行為，惡性非輕，並考量所造
    成被告之傷害及其程度等情，認原告向被告請求10萬元精神
    慰撫金尚妥。
四、從而，原告依上開法律關係，訴請被告給付11萬4,215元（
    計算式：850＋2,365＋1萬1,000＋10萬＝11萬4,215），及自起
    訴狀繕本寄存送達生效之翌日即110年8月14日（見附民卷第
    27頁）起至清償日止，按週年利率5％計算之利息，為有理由
    ，應予准許，逾此範圍之請求，則無理由，應予駁回，此部
    分假執行之聲請，失所附麗，併予駁回。
五、本件原告勝訴部分，係就民事訴訟法第427條第1項適用簡易
    程序所為被告部分敗訴之判決，依民事訴訟法第389條第1項
    第3款規定，應依職權宣告假執行，原告之聲請不另准駁。
    又原告請求之給付，係刑事附帶民事訴訟經刑事庭裁定移送
    前來，依法免納裁判費，附此敘明。
中　　華　　民　　國　　111 　年　　3 　　月　　7 　　日
                  士林簡易庭  法  官  楊峻宇
以上為正本係照原本作成。
如不服本判決，應於判決送達後20日內向本庭提出上訴狀。（須
按他造當事人之人數附繕本）。 
中　　華　　民　　國　　111 　年　　3 　　月　　7 　　日
                              書記官  蘇彥宇           
附表
-----
折舊時間           金額
第1年折舊值        23,650×0.536=12,676
第1年折舊後價值    23,650-12,676=10,974
第2年折舊值        10,974×0.536=5,882
第2年折舊後價值    10,974-5,882=5,092
第3年折舊值        5,092×0.536=2,729
第3年折舊後價值    5,092-2,729=2,363